【裁判字號】    90,易,426
【裁判日期】    900816
【裁判案由】    贓物
【裁判全文】
臺灣新竹地方法院刑事判決                            九十年度易字第四二六號
    公  訴  人  臺灣新竹地方法院檢察署檢察官
    被      告  乙○○
右列被告因贓物案件，經檢察官提起公訴（九十年度偵字第一九六四號），本院判決
如左︰
    主  文
乙○○收受贓物，處拘役肆拾日，如易科罰金，以百元折算壹日。
    事  實
一、乙○○於民國八十四年間，因贓物案件，經臺灣花蓮地方法院判處罰金刑一萬元
    確定；另於九十年二月二十七日間因竊盜案件，經臺灣新竹地方法院判處有期徒
    刑三月確定，現執行中（均未構成累犯）。其於八十九年十月二十五日上午十時
    許，在新竹市○○路附近，明知綽號「小薇」之友人所持有，車號ＲＮＭ─二二
    五號之機車一部（上承電機技師事務所所有、甲○○管有，原停放在新竹市○○
    路七十八號騎樓，於八十九年十月二十五日上午九時許發現遭竊），係屬來源不
    明之贓物，竟收受之。嗣於八十九年十月二十六日下午一時許，乙○○騎乘該機
    車行經新竹市○區○○路一段、建中路交叉口時，當場為警查獲，並扣得上開贓
    車一輛。
二、案經新竹市警察局第二分局報請臺灣新竹地方法院檢察署檢察官偵查起訴。
    理  由
一、訊據被告蔡志遠固不否認於右揭時、地收受、騎乘前述機車之情事，惟矢口否認
    有何贓物犯行，辯稱：該機車是向綽號「小薇」的女子借用的，伊並不知道該機
    車是贓車云云。惟查：
    （一）被告為警查獲時持有之車號ＲＮＭ─二二五號機車，係上承電機技師事務
          所所有、甲○○管有，原停放在新竹市○○路七十八號騎樓，於八十九年
          十月二十五日上午九時許發現遭竊一節，業據被害人甲○○於警訊中陳明
          在卷，並有其出具之贓證物品認領保管收據乙紙在卷可稽。
    （二）被告雖於警訊及偵審中辯稱該機車係向綽號「小薇」的女子所借用云云，
          惟查，被告始終無法提出該綽號「小薇」之年籍不詳女子之真實姓名、地
          址等資料供本院查證，徒以「小薇」所居住處所遭拆除而不知去向，顯有
          隱匿該機車來源之舉；參以被告自承未曾眼見「小薇」女子騎乘該車，而
          其收受機車時，亦未予查閱合法行照證件，是認被告就其所收受之機車，
          應屬來路不明之贓物，應已有認識，其上開所辯，無非事後飾卸之詞，無
          足採信
    （三）綜上所述，本案事證明確，被告收受贓物犯行，洵堪認定，自應依法予以
          論罪科刑。
二、核被告乙○○所為，係犯刑法第三百四十九條第一項之收受贓物罪。又被告行為
    後，刑法第四十一條業於九十年一月四日修正為「犯最重本刑為五年以下有期徒
    刑以下之刑之罪，而受六月以下有期徒刑或拘役之宣告，因身體、教育、職業、
    家庭之關係或其他正當事由，執行顯有困難者，得以一元以上三元以下折算一日
    ，易科罰金。但確因不執行所宣告之刑，難收矯正之效或難以維持法秩序者，不
    在此限。」「併合處罰之數罪，均有前項情形，其應執行之刑逾六月者，亦同。
    」並於同年月十日公布施行，於同年月十二日生效，雖就本案法定刑為有期徒刑
    三年以下之罪部分，不生新舊法有利被告與否之比較，惟因法律既已修正如上，
    本院自應援引刑法第二條第一項前段之規定，適用裁判時之法律，附此敘明。爰
    審酌被告收受贓車一部，致被害人財產上損害程度，及其犯罪後之態度等一切情
    狀，量處主文所示之刑，併諭知易科罰金之折算標準。
據上論斷，應依刑事訴訟法第二百九十九條第一項前段，刑法第二條第一項前段、第
三百四十九條第一項、第四十一條第一項前段，罰金罰鍰提高標準條例第一條前段、
第二條，判決如主文。
本案經檢察官吳金棟到庭執行職務
中      華      民      國    九十      年      八      月     十六     日
                                        臺灣新竹地方法院刑事第一庭
                                            法  官    黃  美  文
右正本證明與原本無異。
如不服本判決，應於判決送達後十日內向本院提出上訴狀( 應附繕本 )，上訴於
臺灣高等法院。
                                            書記官    饒  興  蘭
中      華      民      國    九十      年      八      月     十六     日
附錄：
刑法第三百四十九條第一項
收受贓物者，處三年以下有期徒刑、拘役或五百元以下罰金。


司法院資訊處製作；財團法人民間司法改革基金會備份。
